【裁判字號】    97,易,332
【裁判日期】    970403
【裁判案由】    竊盜
【裁判全文】
臺灣彰化地方法院刑事判決               97年度易字第332號
公  訴  人  臺灣彰化地方法院檢察署檢察官
被      告  戊○○
上列被告因竊盜案件，經檢察官提起公訴（97年度偵字第804號
、第889號、第890號），本院判決如下：
    主  文
戊○○攜帶兇器竊盜，處有期徒刑肆月。又攜帶兇器竊盜，處有
期徒刑肆月。又竊盜，處有期徒刑月。又竊盜，處有期徒刑貳
月。應執行有期徒刑拾壹月。
   犯罪事實
一、戊○○前因犯竊盜案件，經本院於95年2月20日以94年度員
    簡字第619號判決，判處拘役30日確定（未構成累犯）。其
    不知警惕，意圖為自己不法之所有，分別為下列之行為:
（一）於民國96年9月中旬某日22時許，騎乘車牌號碼IWD-409號
      機車，前往彰化縣員林鎮○○里○○路803巷內之農地內
      ，使用客觀上足為兇器之鐵質扳手一支（未扣案），竊取
      甲○○所有之抽水馬達一台（價值約新臺幣5000元），得
      手後離去。嗣戊○○於97年1月4日前往彰化縣警察局員林
      分局林厝派出所員警自首上述之犯行，表明願接受司法裁
      判之意。
（二）同上述之日24時許，亦騎乘車牌號碼IWD-409號機車，另
      前往彰化縣員林鎮○○里○○路659巷內之農地（大饒段
      地號427號）內，使用上揭扳手一支，竊取丁○○所有之
      抽水馬達一台（價值約新臺幣3000元），得手後離去。嗣
      戊○○於97年1月4日前往彰化縣警察局員林分局林厝派出
      所員警自首上述之犯行，表明願接受司法裁判之意。
（三）96年10月底某日凌晨2時許，前往彰化縣員林鎮○○段274
      -2號之農地內，徒手竊取丙○○所有之抽水馬達一台（價
      值約新臺幣10000元），得手後離去。嗣戊○○於97年1月
      9日12時30分許，在彰化縣大村鄉○○路與中正西路口為
      警盤查，主動向彰化縣警察局員林分局林厝派出所員警自
      首上述之犯行，表明願接受司法裁判之意。
（四）96年10月14日00時15分許，騎乘車牌號碼IWD-409號機車
      ，前往彰化縣員林鎮○○里○○路803巷495弄2號旁之農
      地內，徒手竊取乙○○所有之抽水馬達一台（價值約新臺
      幣3000元），得手後離去。嗣戊○○於97年1月8日11時30
      分許，在彰化縣員林鎮○○路36號之「員生醫院」前為警
      盤查，主動向彰化縣警察局員林分局莒光派出所員警自首
      上述之犯行，表明願接受司法裁判之意。
二、案經彰化縣警察局員林分局報告臺灣彰化地方法院檢察署檢
    察官偵查起訴。
    理  由
壹、證據能力部分：
    本案全部卷證所涵括之供述證據及非供述證據，經詢之公訴
    人、被告均同意全部證據之證據能力，是後述所引用證據之
    證據能力均無疑義，合先敘明。
貳、本院論罪科刑部分：
一、上揭犯罪事實，業據被告戊○○於本院審理中坦承不諱；並
    核與證人即被害人甲○○、丁○○、丙○○、乙○○於警詢
    中證述失竊之情節相符，此外，復有現場指證照片四張在卷
    可按，被告之自白應與事實相符，其犯行應可認定。
二、按刑法第321條第1項第3款之攜帶兇器竊盜罪，係以行為人
    攜帶兇器竊盜為其加重條件，此所謂兇器，其種類並無限制
    ，凡客觀上足對人之生命、身體、安全構成威脅，具有危險
    性之兇器均屬之，且祇須行竊時攜帶此種具有危險性之兇器
    為已足，並不以攜帶之初有行兇之意圖為必要。經查被告於
    犯罪事實（一）、（二）所使用之竊盜工具鐵質扳手一支，
    核屬質地堅硬，足以對人之身體、生命安全構成威脅，可供
    兇器使用。是核被告上開所為，就犯罪事實（一）、（二）
    部分，係犯刑法第321條第1項第3款加重竊盜罪；另就犯罪
    事實（三）、（四）係犯刑法第320條第1項之普通竊盜罪。
    被告先後四次竊盜犯行，時間已有所間隔，犯意各別，應分
    論併罰。末查，被告在未經有偵查犯罪職權機關或公務員發
    覺其上開犯罪前，主動向警自首事實（一）、（二）、（三
    ）、（四）之竊盜犯行而接受裁判，有警詢筆錄附卷可稽，
    核符自首要件，爰就此部分依刑法第62條前段之規定，分別
    減輕其刑。爰審酌被告僅因缺錢花用，即竊取他人財物，破
    壞社會秩序，其行為亦可能使被害人因抽水機遭竊而蒙受其
    他之損失，惟念及其自首犯罪、坦承犯行，態度良好，及其
    犯罪之手段、方法等一切情狀後，就其所犯上開四罪分別量
    處如主文所示之刑，並定其應執行之刑。
據上論斷，應依刑事訴訟法第299條第1項前段，刑法第320條第1
項、第321條第1項第3款、第62條前段、第51條第5款，刑法施行
法第1條之1第1項、第2項前段，判決如主文。
本案經檢察官陳茂榮到庭執行職務
中    華    民    國    97    年    4     月    3     日
                  刑事第三庭      法  官  吳俊螢
以上正本證明與原本無異。
如不服本判決，應於判決送達後10日內，向本院提出上訴書狀，
上訴書狀應「敘述具體上訴理由」，並按他造當事人之人數附繕
本。「切勿逕送上級法院」。
告訴人或被害人對於判決如有不服具備理由請求檢察官上訴者，
其上訴期間之計算係以檢察官收受判決正本之日期為準。
中    華    民    國    97    年    4     月    3     日
                                  書記官  林怡吟
附錄本案論罪科刑法條全文：
中華民國刑法第320條
（普通竊盜罪、竊佔罪）
意圖為自己或第三人不法之所有，而竊取他人之動產者，為竊盜
罪，處 5 年以下有期徒刑、拘役或 5 百元以下罰金。
意圖為自己或第三人不法之利益，而竊佔他人之不動產者，依前
項之規定處斷。
前二項之未遂犯罰之。
中華民國刑法第321條
（加重竊盜罪）
犯竊盜罪而有左列情形之一者，處六月以上、五年以下有期徒刑
：
一、於夜間侵入住宅或有人居住之建築物、船艦或隱匿其內而犯
    之者。
二、毀越門扇、牆垣或其他安全設備而犯之者。
三、攜帶兇器而犯之者。
四、結夥三人以上而犯之者。
五、乘火災、水災或其他災害之際而犯之者。
六、在車站或埠頭而犯之者。
前項之未遂犯罰之。


司法院資訊處製作；財團法人民間司法改革基金會備份。
